臺灣新竹地方法院刑事刑事判決　　　　　 96年度易字第550號
公　訴　人　臺灣新竹地方法院檢察署檢察官
被　　　告　甲○○
　　　　　　　　　　巷31號
　　　　　　　　　　現於新竹監獄另案執行中
上列被告因違反毒品危害防制條例案件，經檢察官提起公訴（96
年度偵字第2904號、96年毒偵字第1220號），本院裁定以簡式審
判程序審理，判決如下：
    主  文
甲○○施用第二級毒品，累犯，處有期徒刑伍月，如易科罰金，
以新臺幣壹仟元折算壹日。又持有第一級毒品，累犯，處有期徒
刑參月，如易科罰金，以新臺幣壹仟元折算壹日。扣案之摻有第
一級毒品海洛因之香菸壹支沒收銷燬之。應執行有期徒刑柒月，
如易科罰金，以新臺幣壹仟元折算壹日。扣案之摻有第一級毒品
海洛因之香菸壹支沒收銷燬之。
    事  實
一、甲○○前於民國84年間，因違反毒品危害防制條例案件，經
    臺灣新竹地方法院以84年度訴字第474號判處應執行有期徒
    刑5年4月，嗣經臺灣高等法院以84年度上訴字第4462號駁回
    上訴，再經最高法院於85年7月11日以85年度台上字第3369
    號駁回上訴確定。又於85年間，因違反槍砲彈藥刀械管制條
    例案件、毒品危害防制條例案件，經同法院於85年6月17日
    以85年度易字第1203號判處應執行有期徒刑9月確定。上開2
    案件，嗣經同法院於86年2月17日以85年度聲字第1089號裁
    定應執行有期徒刑6年確定，嗣於88年8月24日假釋付保護管
    束，復經撤銷假釋，尚有殘刑3年2月23日。再於85年間，因
    詐欺案件，經臺灣桃園地方法院於86年2月11日以85年度易
    字第5221號判處有期徒刑4月確定，接續上開殘刑之執行，
    迄至94年12月28日縮刑期滿執行完畢。
二、甲○○前於90年間，因施用毒品案件，經臺灣新竹地方法院
    以90年度毒聲字第731號裁定送觀察、勒戒後，認有繼續施
    用毒品傾向，再經同法院以90年度毒聲字第945號裁定令入
    戒治處所施以強制戒治，並因執行成效良好而停止戒治，迄
    於91年5月12日因保護管束期滿而執行完畢，由台灣新竹地
    方法院檢察署檢察官以91年度戒毒偵字第71號不起訴處分確
    定。
三、詎甲○○仍不知悔改，於上開強制戒治執行完畢釋放後5年
    內，復基於施用第二級毒品之犯意，於96年5月2日晚間某時
    許，在其新竹市○○區○○里○鄰○○路○段320巷31號住處
    ，非法施用第二級毒品安非他命1次；另基於持有第1級毒品
    之犯意，自96年3月初某日，在新竹市○○路「雅虎遊藝場
    」內向真實姓名年籍不詳綽號「阿龍」之男子以新臺幣（下
    同）5000元之價格購入第一級毒品海洛因1公克後，旋將部
    分海洛因摻入香菸內，置入其隨身攜帶之香煙盒中，並自斯
    時起持有之，嗣為警於同年5月3日凌晨3時0分許，在新竹縣
    竹東鎮○○路○段與沿河街交岔路口處攔檢查獲，並扣得摻
    有第一級毒品海洛因之香菸1支，經警採集其尿液送驗，結
    果呈安非他命類陽性反應，始查悉上情。
四、案經新竹縣警察局竹東分局移送台灣新竹地方法院檢察署檢
    察官偵查起訴。
    理  由
一、本件被告甲○○所犯毒品危害防制條例第10條第2項之施用
    第2級毒品安非他命罪及第11條第1項之持有第一級毒品海洛
    因之罪，非死刑、無期徒刑、最輕本刑為3年以上有期徒刑
    之罪，或高等法院管轄第一審之案件，被告於本院準備程序
    進行中，就被訴事實為有罪之陳述，經本院認合於修正後刑
    事訴訟法第284條之1及第273條之1之規定，裁定進行簡式審
    判程序，合先敘明。
二、認定犯罪事實所憑之證據及理由：
  (一)被告甲○○於警詢、偵查及本院審理時之自白。
  (二)詮昕科技股份有限公司尿液檢體編號85號濫用藥物尿液檢驗
    報告及受檢人真實姓名代號對照表暨送驗登記簿影本各1份
    。
  (三)扣案之摻有第1級毒品海洛因之香菸1支、現場照片6張及憲
    兵司令部刑事鑑識中心96年7月5日安鑑字第0960001065號鑑
    定書1紙。
  (四)台灣高等法院被告前案紀錄表、台灣新竹地方法院檢察署刑
    案資料查註紀錄表、刑案人犯在監所最新資料報表及全國施
    用毒品案件紀錄表各1份。從而，被告甲○○於觀察勒戒執
    行完畢釋放後5年內，再犯施用毒品犯行，事證明確，應依
    法論科。
三、論罪科刑之理由：
  (一)查海洛因、安非他命分屬毒品危害防制條例第2條第2項第1
    款、第2款所列之第1級、第2級毒品，核被告所為，係分別
    犯毒品危害防制條例第10條第2項、第11條第1項之施用第2
    級毒品安非他命罪及持有第1級毒品罪。至其持有第2級毒品
    安非他命後，進而施用，其持有毒品之低度行為，應為施用
    之高度行為所吸收，不另論罪。又被告所犯上開2罪間，犯
    意各別，行為互殊，應予分論併罰。又被告曾受有期徒刑之
    執行完畢，有刑案資料查註紀錄表在卷可參，5年內故意再
    犯本案有期徒刑以上之罪，為累犯，應依刑法第47條第1項
    之規定加重其刑。
  (二)爰審酌被告經觀察勒戒、強制戒治後，竟不知戒除毒癮，顯
    然自制力薄弱，缺乏拒用毒品之決心，又海洛因、安非他命
    毒品對施用者之健康產生不良之影響，可能使施用者對周遭
    之人施暴，對公共秩序產生威脅；惟念施用毒品所生危害以
    自戕健康為主，且被告犯罪後坦承犯行等一切情狀，量處如
    主文所示之刑，並定其應執行之刑，以示懲儆。
  (三)沒收：扣案之摻有第一級毒品海洛因之香菸1支，為違禁物
    ，應依毒品危害防制條例第18條第1項前段之規定宣告沒收
    銷燬之。
四、適用之法律：
  (一)刑事訴訟法第284條之1、第273條之1第1項、第299條第1項
    前段。
  (二)毒品危害防制條例第10條第1項、第11條第1項、第18條第1
    項。
  (三)刑法第11條前段、第51條第5款、第47條第1項、第41條。
本案經檢察官楊仲萍到庭執行職務
中　　華　　民　　國　　96　　年　　12　　月　　17　　日
                              刑事第二庭 法官　 汪漢卿
以上正本證明與原本無異。
如不服本判決應於收受本判決後10日內向本院提出上訴書狀，上
訴書狀應敘述具體理由。上訴書狀未敘述上訴理由者，應於上訴
期間屆滿後20日內補提理由書狀於本院 (均須按他造當事人之人
數附繕本 )「切勿逕送上級法院」。
中　　華　　民　　國　　96　　年　　12　　月　　17　　日
                                         書記官  陳秀子
附錄本案論罪科刑法條全文
毒品危害防制條例第10條
施用第一級毒品者，處 6 月以上 5 年以下有期徒刑。
施用第二級毒品者，處3年以下有期徒刑。
毒品危害防制條例第11條
持有第一級毒品者，處3年以下有期徒刑、拘役或新臺幣5萬元以
下罰金。
持有第二級毒品者，處2年以下有期徒刑、拘役或新臺幣3萬元以
下罰金
。
持有專供製造或施用第一、二級毒品之器具者，處1年以下有期
徒刑、拘役或新臺幣 1 萬元以下罰金。
持有毒品達一定數量者，加重其刑至二分之一，其標準由行政院
定之。
